臺灣臺北地方法院民事判決
　　　　　　　　　　　　　　　　  111年度北簡字第194號
原      告  廖美菁  
訴訟代理人  潘國綱  
被      告  Ａ○○    （真實姓名住所詳卷）
兼  上一人
法定代理人  陳○○    （Ａ○○之父，真實姓名住所詳卷）
上列當事人間侵權行為損害賠償事件，於中華民國111年2月22日
言詞辯論終結，本院判決如下：
    主    文
被告應連帶給付原告新臺幣壹拾肆萬玖仟元，及被告Ａ○○自民國
一百一十年四月二十二日起，被告陳○○自民國一百一十年五月三
日起，均至清償日止，按年息百分之五計算之利息。
原告其餘之訴駁回。
訴訟費用由被告連帶負擔。
本判決第一項原告以新臺幣伍萬元供擔保後得假執行；被告如以
新臺幣壹拾肆萬玖仟元為原告預供擔保後，得免為假執行。
原告其餘假執行之聲請駁回。 
    事實及理由
一、原告主張：被告Ａ○○自民國（下同）109年8月底某日起，加
    入身分不詳、自稱「楊君正」、「陳品劭」等人為成員之詐
    欺集團，並意圖為自己不法之所有，共同基於3人以上共同
    詐欺取財及隱匿特定犯罪所得之去向以洗錢之犯意聯絡，先
    由「楊君正」、「陳品劭」及所屬詐欺集團其他不詳成員於
    附表所示時間，以如附表所示之方式，對原告施用詐術，致
    原告陷於錯誤，而依指示將附表所示款項匯至指定附表所示
    人頭帳戶後，再由Ａ○○至指定地點向同屬於該詐欺集團之不
    詳成年男子領取上開人頭帳戶提款卡，復於附表所示時間，
    持上開人頭帳戶提款卡至附表所示地點之自動櫃員機提領上
    開詐騙所得，最後再將所提領之款項交付予同屬於該詐欺集
    團之不詳成年男子。被告陳○○為被告Ａ○○之法定代理人應與
    被告Ａ○○負連帶賠償責任。並聲明：⒈被告應連帶賠償原告新
    臺幣（下同）29萬9968元，及自110年4月13日起至清償日止
    ，按年息5％計算之利息。⒉願供擔保，請宣告假執行。
二、被告則以：
　　去年就有在臺北地院協調過，原告要求的金額太高，款項也
    沒有在被告身上。當初刑事和解金額是1／6，原告當時不願
    意，現在也沒有辦法，現在小孩子被告Ａ○○也被通緝了。並
    聲明：原告之訴駁回。
三、得心證之理由：
　㈠按當事人主張有利於己之事實者，就其事實有舉證之責任，
    民事訴訟法第277 條前段定有明文，是民事訴訟如係由原主
    張權利者，應先由原告負舉證之責，若原告先不能舉證，以
    證實自己主張之事實為真實，則被告就其抗辯事實即令不能
    舉證，或其所舉證據尚有疵累，亦應駁回原告之請求（最高
    法院17年上字第917 號判例意旨參照）。又事實有常態與變
    態之分，其主張常態事實者無庸負舉證責任，反之，主張變
    態事實者，則須就其所主張之事實負舉證責任（最高法院86
    年度台上字第891 號判決意旨參照）。　　　　　
　㈡本件原告在刑事審判程序中提起附帶民事訴訟，由本院刑事
    庭移送前來。原告主張之前揭事實，提出臺灣臺北地方檢察
    署110年度偵字第7059、7060、7061號起訴書、本院110年度
    審原訴第19號為證，被告對之並不否認，原告主張之前開事
    實足信為真實。被告雖以前詞置辯，但原告究竟以多少錢能
    夠與被告達成和解，乃原告之自由，不足以構成減免被告應
    負賠償數額之理由，被告所辯難認可採。又被告Ａ○○係91年
    生，行為時仍未成年，陳○○對Ａ○○未盡父母教養監督之責任
    ，自不能以Ａ○○已遭通緝卸免其責，依民法187條第1項規定
    「無行為能力人或限制行為能力人，不法侵害他人之權利者
    ，以行為時有識別能力為限，與其法定代理人連帶負損害賠
    償責任。行為時無識別能力者，由其法定代理人負損害賠償
    責任。」應與Ａ○○對原告連帶負責。
　㈢然前揭刑事判決僅認定，原告所受詐騙之金額為14萬9000元
    ，原告對超過該判決認定之數額，未再提出證據供本院審酌
    ，自應以刑事判決認定之事實為據。爰是，原告之請求在14
    萬9000元之範圍內為有理由，超過此範圍之請求，為無理由
    ，應予駁回。
　㈣原告勝訴部分，其陳明願供擔保聲請宣告假執行，然按就民
    事訴訟法第427條第1項至第4項訴訟適用簡易程序所為被告
    敗訴之判決，法院應依職權宣告假執行，民事訴訟法第389
    條第1項第3款定有明文，依上開規定，係法院職權宣告假執
    行，是原告假執行之聲請至多僅促使法院為職權之發動，予
    以駁回。並依同法第392條第2項規定，依職權宣告被告預供
    擔保後，得免為假執行。至於原告敗訴部分其假執行之聲請
    亦失所附麗，應併駁回之。
　㈤遲延利息之部分，原告之請求係自110年4月13日起算，然未
    言明其如何得自該日起算之理由。按給付有確定期限者，債
    務人自期限屆滿時起，負遲延責任。給付無確定期限者，債
    務人於債權人得請求給付時，經其催告而未為給付，自受催
    告時起，負遲延責任。其經債權人起訴而送達訴狀，或依督
    促程序送達支付命令，或為其他相類之行為者，與催告有同
    一之效力，民法第229條第1項、第2項定有明文。又遲延之
    債務，以支付金錢為標的者，債權人得請求依法定利率計算
    之遲延利息。但約定利率較高者，仍從其約定利率。應付利
    息之債務，其利率未經約定，亦無法律可據者，週年利率為
    百分之5，民法第233條第1項、第203條亦定有明文。本件附
    民起訴狀繕本，被告Ａ○○於110年4月21日已由其同居人簽收
    ，有送達證書在卷可按(附民卷第33頁)，故被告Ａ○○自110年
    4月22日起算遲延利息；被告陳○○寄存送達(附民卷第43頁)
    ，被告陳○○於110年5月3日起算遲延利息。
　㈥綜上所述，原告請求被告應連帶賠償原告14萬9000元，及被
    告Ａ○○自110年4月22日起，被告陳○○於110年5月3日起，均至
    清償日止，按年息5％計算之利息，為有理由，應予准許，超
    過此範圍之請求，為無理由，應予駁回。　
四、本件原告勝訴部分係就民事訴訟法第427 條第1 項訴訟適用
    簡易程序所為被告敗訴之判決，爰依同法第389 條第1 項第
    3 款之規定，職權宣告假執行，並依同法第392 條第2 項，
    依職權為被告預供擔保，得免為假執行之宣告。
五、本件事證已臻明確，兩造其餘攻擊防禦方法與判決之結果不
    生影響，爰不一一贅論，併此敘明。
六、本件係刑事附帶民事訴訟，由合議庭裁定移送民事庭之事件
    ，依刑事訴訟法第504 條第2 項之規定，免納裁判費，目前
    亦無其他訴訟費用支出，本無確定訴訟費用額必要。惟仍爰
    依民事訴訟法第87條第1 項之規定，諭知訴訟費用之負擔，
    以備將來如有訴訟費用發生時，得確定其負擔，併此敘明。
中　　華　　民　　國　　111 　年　　3 　　月　　10　　日
                      臺北簡易庭  法  官  趙子榮
以上正本係照原本作成
如對本判決上訴，須於判決送達後20日內向本庭提出上訴狀。如
委任律師提起上訴者，應一併繳納上訴審裁判費。
中　　華　　民　　國　　111 　年　　3 　　月　　10　　日
                                  書記官  陳怡安

附表：
編號 被害人即原告  遭詐騙時間與遭訛詐之不實事由 匯款/轉帳時間及金額（新臺幣） 轉入之銀行帳戶（匯款資料及帳戶明細頁碼） 該筆款項遭提款之時間 、地點 相關證據位置 罪名及宣告刑 1  甲○○ 109年9月3日下午5時7分接獲不詳詐騙集團成員來電謊稱為其因網路購物扣款設定錯誤，須被害人依指示操作匯款以取消云云，致被害人陷於錯誤。 ⒈109年9月3日下午6時31分網路轉帳9萬9999元 ⒉109年9月3日下午6時33分網路轉帳4萬9991元 均轉入蔡彥欣所有彰化銀行帳號尾碼600號帳戶內 （見偵30076卷第45頁 ） 109年9月3日下午6時37分至同時44分，在兆豐銀行城中分行分別提領2萬(共7次)、9000元（1次） 1.被害人警詢中所述（見偵30076卷第107至109頁 ） 2.匯款資料（無） 3.相關報案資料（見偵30076卷第111至115頁） 4.被告提領款項之監視器錄影畫面截圖（見偵30076卷第50頁） Ａ○○共同犯三人以上詐欺取財罪，處有期徒刑壹年。